【裁判字號】    97,審易,61
【裁判日期】    970912
【裁判案由】    毒品危害防制條例
【裁判全文】
臺灣士林地方法院刑事判決              97年度審易字第61號
公  訴  人  臺灣士林地方法院檢察署檢察官
被      告  甲○○
上列被告因違反毒品危害防制條例案件，經檢察官提起公訴（九
十七年度毒偵字第一二二六號），被告為有罪之陳述，本院裁定
改行簡式審判程序，並判決如下：
    主  文
甲○○施用第二級毒品，累犯，處有期徒刑伍月，如易科罰金以
新臺幣壹仟元折算壹日，扣案之甲基安非他命殘渣袋壹個（袋內
殘渣量微無法計重）沒收銷燬，吸食器壹個沒收。
    事  實
一、甲○○前曾因施用毒品案件，曾依本院裁定送觀察、勒戒後
    ，認無繼續施用毒品之傾向，於民國九十四年三月二十三日
    釋放出所，並經臺灣士林地方法院檢察署檢察官以九十四年
    度毒偵字第二三號為不起訴處分確定；又因施用毒品案件，
    由臺灣士林地方法院檢察署檢察官以九十六年度毒偵字第一
    八一三號提起公訴，經本院以九十六年度簡字第九一四號判
    決處有期徒刑三月確定，於九十七年二月二十九日易科罰金
    執行完畢。詎甲○○猶不知悔改，於前案觀察勒戒執行完畢
    釋放後五年內，復基於施用第二級毒品甲基安非他命（起訴
    書誤載為安非他命，下稱甲基安非他命）之犯意，於九十七
    年五月二十一日上午十時許，在臺北市南港區○○○路○段
    三十五巷二十九弄七號三樓住所，以將甲基安非他命置於吸
    食器內燒烤吸食煙霧之方式，施用甲基安非他命一次。嗣於
    九十七年五月二十一日下午三時四十分許，在上址為警搜索
    查獲，並扣得甲基安非他命殘渣袋一個（袋內殘渣量微無法
    計重）及吸食器一組。
二、案經臺北市政府警察局大安分局報請臺灣士林地方法院檢察
    署檢察官偵查起訴。
    理  由
一、前揭犯罪事實，業據被告甲○○於警詢時、偵查中及本院審
    理時供認不諱（見第一二二六號偵查卷第七頁、第三十二至
    三十三頁，本院卷第十六頁），又被告為警查獲時，經採集
    其尿液送檢驗結果，呈安非他命及甲基安非他命陽性反應，
    有臺北市政府警察局偵辦毒品案件尿液檢體委驗單影本及臺
    灣尖端先進生技醫藥股份有限公司九十七年五月三十日編號
    AC36139 號濫用藥物檢驗報告影本各一紙在卷可稽（見第一
    二二六號偵查卷第四十二頁、第四十三頁），復有查獲之甲
    基安非他命殘渣袋一個及吸食器一組扣案可資佐證，而扣案
    袋內之物，經檢驗結果，呈安非他命反應，有臺北市政府警
    察局大安分局查獲涉嫌毒品危害防制條例毒品鑑驗報告書影
    本一紙在卷可憑（見第一二二六號偵查卷第十七頁），足徵
    被告自白與事實相符。又查施用甲基安非他命之代謝最先是
    去N-甲基（N-demethylation） 形成安非他命，而施用甲基
    安非他命後，在正常尿液PH值情況下，二十四小時內，有百
    分之四十三服用劑量以甲基安非他命原態排出；另施用安非
    他命後二十四小時內，有百分之三十以安非他命原態排出，
    百分之二十經去氨基作用及氧化作用形成苯甲酸，百分之二
    經反應形成Norephedrine（參照行政院衛生署出版「物質濫
    用」、「常見濫用藥物檢驗方法彙編」所載）。而施用安非
    他命後，其尿液不致檢出甲基安非他命陽性反應，而施用甲
    基安非他命後，其尿液可檢出甲基安非他命和其代謝物安非
    他命成分，有行政院衛生署管制藥品管理局九十三年十一月
    二日管檢字第Ｚ○○○○○○○○○號函可按，是尿液經檢
    驗出甲基安非他命陽性反應，係被告施用甲基安非他命後以
    甲基安非他命原態排出者；而檢驗出安非他命陽性部分，乃
    施用甲基安非他命、安非他命均可檢驗出安非他命陽性反應
    。被告經警查獲而採集其尿液送驗結果，呈甲基安非他命及
    安非他命陽性反應，足以認定被告係施用甲基安非他命，並
    非安非他命，起訴書記載被告係施用安非他命，容有誤會。
    本件事證明確，被告犯行堪以認定。
二、按犯毒品危害防制條例第十條之施用毒品罪者，檢察官應聲
    請法院裁定令被告入勒戒處所觀察、勒戒。觀察、勒戒後，
    檢察官依據勒戒處所之陳報，認受觀察、勒戒人無繼續施用
    毒品傾向者，應即釋放，並為不起訴處分；認受觀察、勒戒
    人有繼續施用毒品傾向者，檢察官應聲請法院裁定令入戒治
    處所施以強制戒治。經觀察、勒戒或強制戒治執行完畢釋放
    後，五年內再犯毒品危害防制條例第十條之罪者，檢察官應
    依法追訴，毒品危害防制條例第二十條第一項、第二項、第
    二十三條第二項分別定有明文。查被告前因施用毒品案件，
    曾依本院裁定送觀察、勒戒後，認無繼續施用毒品之傾向，
    於九十四年三月二十三日釋放出所，並經臺灣士林地方法院
    檢察署檢察官以九十四年度毒偵字第二三號為不起訴處分確
    定，有全國刑案資料查註表、全國施用毒品案件紀錄表、法
    務部全國檢察官線上查詢刑案人犯在監所最新資料報表、臺
    灣士林地方法院檢察署檢察官九十四年度毒偵字第二三號不
    起訴處分書影本各一紙在卷可稽，被告於觀察勒戒執行完畢
    釋放後，五年內再犯毒品危害防制條例第十條之罪，經檢察
    官提起公訴，本院應予審理。按甲基安非他命係毒品危害防
    制條例第二條第二項第二款所稱之第二級毒品。核被告施用
    甲基安非他命之行為，係犯毒品危害防制條例第十條第二項
    之施用第二級毒品罪。被告持有甲基安非他命進而施用，其
    持有甲基安非他命之低度行為應為施用甲基安非他命之高度
    行為所吸收，不另論罪。又被告有事實欄所述犯罪科刑執行
    情形，有臺灣高等法院被告前案紀錄表附卷可參，其於有期
    徒刑執行完畢五年內，再故意犯本件有期徒刑以上之罪，應
    依刑法第四十七條第一項之規定論以累犯，並加重其刑。爰
    審酌被告有多次施用毒品前科，素行不佳，惟考量其僅施用
    毒品一次及犯罪戕害自己身心健康，與犯罪後供認犯行之態
    度等一切情狀，量處如主文所示之刑，並諭知易科罰金之折
    算標準。
三、扣案之甲基安非他命殘渣袋一個（袋內殘渣量微無法計重）
    ，係查獲之第二級毒品，因毒品與包裝袋無法析離，故不問
    屬於被告與否，應依毒品危害防制條例第十八條第一項前段
    之規定宣告沒收銷燬。至另扣案之吸食器一個，係被告所有
    供施用甲基安非他命所用之物，業據其供明在卷，應依刑法
    第三十八條第一項第二款之規定宣告沒收。
據上論斷，應依刑事訴訟法第二百九十九條第一項前段、第二百
七十三條之一第一項，毒品危害防制條例第十條第二項、第十八
條第一項前段，刑法第十一條、第四十一條第一項前段、第四十
七條第一項、第三十八條第一項第二款，判決如主文。
本案經檢察官蔡元仕到庭執行職務。
中    華    民    國  九十七  年    九    月  十二    日
                  刑事第一庭法  官  周明鴻
以上正本證明與原本無異。
如不服本判決，應於收受送達後10日內向本院提出上訴書狀，其
未敘述上訴之理由者並得於提起上訴後20日內向本院補提理由書
（均須按他造當事人之人數附繕本）。
                            書記官  丁梅芬
中    華    民    國  九十七  年    九    月  十二    日
附錄論罪科刑法條：
毒品危害防制條例第十條第二項：
施用第二級毒品者，處 3 年以下有期徒刑。


司法院資訊處製作；財團法人民間司法改革基金會備份。
